# 请教陈版，其他综合收益的问题。

提问人：ytrdruytr 时间：2014-12-07 22:10:12
其他综合收益在损益表中列报，期末结转到“资本公积－－－其他资本公积”科目就像期末净损益结转到留存收益，陈版这样理解对吗，如果不对该怎样理解？但是好像有些其他综合收益是直接计入“资本公积－－－其他资本公积”的，比如可供出售金融资产。如果这样的话，那“其他综合收益”这个科目怎么用。

回答人：chenyiwei
其他综合收益项目已经不再计入“资本公积——其他资本公积”科目，直接在“其他综合收益”一级科目中核算。

提问人：ytrdruytr 时间：2014-12-08 10:05:00
陈版，其他综合收益科目属于所有者权益吗，还是损益类科目，其他综合收益科目的金额是在利润表中的其他综合收益项目列报吗？
那直接计入所有者权益的利得和损失应该计哪里？

回答人：chenyiwei
该科目的发生额在利润表中列报，余额在资产负债表中列报，所以兼有损益类科目和权益类科目的特点。现在已经不再有“直接计入所有者权益的利得和损失”的提法。

提问人：bluebby 时间：2015-01-21 16:04:22
陈版，利润表中列的是税后的净额哦，税的那部分再放到递延所得税资产或抵押所得税负债么？

回答人：chenyiwei
不用。与其他综合收益对应的递延所得税影响也是冲减其他综合收益的，并不是计入所得税费用。

提问人：bluebby 时间：2015-01-22 10:03:19
以前这块是放在“资本公积--其他资本公积”下，计提所得税时是“借：抵押所得税资产 贷：所得税费用”。难道现在放在“其他综合收益”下，计提所得税时是“借：递延所得税资产 贷：其他综合收益”？？？
在哪里有相关的文么？

回答人：chenyiwei
《企业会计准则第 18 号——所得税》第二十一条。